【裁判字號】    99,訴,3379
【裁判日期】    991228
【裁判案由】    毒品危害防制條例
【裁判全文】
臺灣板橋地方法院刑事判決              99年度訴字第3379號
公  訴  人  臺灣板橋地方法院檢察署檢察官
被      告  陳志慶
上列被告因違反毒品危害防制條例案件，經檢察官提起公訴（99
年度毒偵字第6595號），本院依簡式審判程序，判決如下：
    主  文
陳志慶施用第一級毒品，累犯，處有期徒刑拾月。扣案之第一級
毒品海洛因貳包（合計驗餘淨重零點伍公克）及第二級毒品甲基
安非他命陸包（合計驗餘淨重拾貳點貳公克）均沒收銷燬之
。扣案之吸食器壹組、玻璃球壹個、塑膠鏟管貳個均沒收之。
    事  實
一、陳志慶前於民國94年間因施用毒品案件，經依本院94年度毒
    聲字第1860號裁定送勒戒處所觀察、勒戒後，認無繼續施用
    毒品之傾向，於94年11月23日釋放出所，並由臺灣板橋地方
    法院檢察署檢察官以94年度核退毒偵字第1832號為不起訴處
    分確定。又於96年間因施用毒品案件，經本院以96年度簡字
    第166 號判處有期徒刑5 月，如易科罰金，以新臺幣1,000
    元折算1 日確定，復經本院以96年度聲減字第123 號裁定減
    為有期徒刑2 月又15日，如易科罰金，以新臺幣1,000 元折
    算1 日確定；另於97年間因轉讓毒品案件，經臺灣高等法院
    以97年度上訴字第1407號判處有期徒刑7 月，減為有期徒刑
    3 月15日確定；嗣經臺灣高等法院以97年度聲字第2416號裁
    定二案應合併執行有期徒刑5 月，如易科罰金，以新臺幣1,
    000 元折算1 日確定，乃於98年11月4 日易科罰金執行完畢
    （於本案構成累犯）。
二、詎陳志慶猶不思戒絕毒癮，另基於同時施用第一級毒品海洛
    因及第二級毒品甲基安非他命之犯意，於上開觀察、勒戒執
    行完畢後5 年內之99年8 月12日下午3 時許，在其位於新北
    巿中和區○○路67之1 號3 樓租屋處內，以將第一級毒品海
    洛因與第二級毒品甲基安非他命混合置入玻璃球內點火燒烤
    產生煙霧吸聞之方式，同時施用第一級毒品海洛因及第二級
    毒品甲基安非他命1 次。嗣於同日下午5 時40分許，為警持
    搜索票至其上址租屋處執行搜索，當場起獲其所有預備供施
    用之第一級毒品海洛因2 包（合計驗餘淨重0.5 公克）、第
    二級毒品甲基安非他命6 包（合計驗餘淨重32.32 公克）及
    供施用第一、二級毒品所用之吸食器1 組、玻璃球1 個、塑
    膠鏟管2 個，而得悉上情。
三、案經臺北巿政府警察局萬華分局移請臺灣板橋地方法院檢察
    署檢察官偵查起訴。
    理  由
一、本案被告陳志慶所犯係死刑、無期徒刑、最輕本刑為3 年以
    上有期徒刑以外之罪，其於準備程序中就被訴事實為有罪之
    陳述，經本院告知簡式審判程序之旨，並聽取公訴人、被告
    之意見後，經合議庭裁定由受命法官獨任進行簡式審判程序
    ，合先敘明。
二、上揭犯罪事實，業據被告於警詢、偵查中及本院審理時供承
    不諱，且被告為警查獲後所採集之尿液，經送請臺灣尖端先
    進生技醫藥股份有限公司以氣相層析質譜儀（GC/MS ）確認
    檢驗結果，發現呈鴉片類及安非他命類陽性反應，有該公司
    出具之濫用藥物檢驗報告1 紙附卷可稽，而被告為警查扣其
    持有之白色晶體5 包、淺褐色晶體1 包及淺褐色粉末2 包，
    經送請內政部警政署刑事警察局以同上方法檢驗結果，其中
    白色及淺褐色晶體部分均檢出含第二級毒品甲基安非他命成
    分（合計驗餘淨重32.32 公克），淺褐色粉末部分則檢出含
    第一級毒品海洛因成分（合計驗餘淨重0.5 公克），此有該
    局99年10月12日刑鑑字第0990125610號鑑定書1 份存卷足憑
    ，其所含毒品成分與被告尿液中檢出之毒品反應相符；此外
    ，另有臺北巿政府警察局萬華分局搜索扣押筆錄、扣押物品
    目錄表各1 件、查獲現場暨扣押物品照片共31張附卷及被告
    所有預備供施用之上開第一級毒品海洛因2 包、第二級毒品
    甲基安非他命6 包暨供施用毒品所用之吸食器1 組、玻璃球
    1 個、塑膠鏟管2 個扣案可資佐證，足認被告自白確與事實
    相符，堪值採信。又被告曾於94年間因施用毒品案件，經依
    本院94年度毒聲字第1860號裁定送勒戒處所觀察、勒戒後，
    認無繼續施用毒品之傾向，於94年11月23日釋放出所，並由
    臺灣板橋地方法院檢察署檢察官以94年度核退毒偵字第1832
    號為不起訴處分確定等情，有臺灣高等法院被告前案紀錄表
    1 件在卷可查，則其於上開觀察、勒戒執行完畢後5 年內，
    再犯本案施用第一、二級毒品罪，自應依法追訴處罰。是本
    案事證明確，被告犯行堪以認定，應予依法論罪科刑。
三、核被告所為，係犯毒品危害防制條例第10條第1 項之施用第
    一級毒品罪及同條第2 項之施用第二級毒品罪。被告施用第
    一、二級毒品前、後，分別持有第一、二級毒品之低度行為
    ，應為其施用各該毒品之高度行為所吸收，均不另論罪。被
    告供陳其於前述時間、地點，係以將第一級毒品海洛因與第
    二級毒品安非他命混合置入玻璃球中燒烤產生煙霧吸聞之方
    式，同時施用第一級毒品海洛因及第二級毒品安非他命等情
    明確，是其以一行為觸犯上開2 罪名，為想像競合犯，應依
    刑法第55條前段規定依較重之施用第一級毒品罪處斷。又被
    告受有如事實欄一所示有期徒刑之宣告，於98年11月4 日易
    科罰金執行完畢，此有臺灣高等法院被告前案紀錄表1 件存
    卷可考，其於5 年內故意再犯本案有期徒刑以上之罪，為累
    犯，應依刑法第47條第1 項規定加重其刑。爰審酌被告前因
    施用毒品，獲得不起訴處分之寬典，復執行徒刑完畢，仍無
    法戒絕毒癮，再次漠視法令禁制而犯本罪，惟其施用毒品所
    生危害，實以自戕身心健康為主，對於他人生命、身體、財
    產等法益，尚無明顯而重大之實害，兼衡其犯罪後坦承犯行
    ，已知悔悟等一切情狀，量處如主文所示之刑，以示懲儆。
四、扣案之海洛因2 包（合計驗餘淨重0.5 公克）、甲基安非他
    命6 包（合計驗餘淨重32.32 公克），分別係查獲之第一、
    二級毒品，且上開毒品之包裝袋與該毒品亦難以完全析離，
    故不問屬於犯人與否，均應依毒品危害防制條例第18條第1
    項前段規定沒收銷燬之。扣案之吸食器1 組、玻璃球1 個、
    塑膠鏟管2 個，均為被告所有且供施用第一、二級毒品所用
    之物，業據其供陳在卷，亦應依刑法第38條第1 項第2 款規
    定宣告沒收之。至扣案疑似安非他命之淺褐色晶體1 包及淺
    褐色粉末2 包，經送內政部警政署刑事警察局鑑定結果，僅
    檢出含第四級毒品假麻黃、麻黃等成分（合計驗餘淨重
    6.86公克），有上開鑑定書在卷足憑，自與被告所犯施用第
    一、二級毒品犯行無涉，且非屬違禁物，故不予宣告沒收。
    又扣案之第三級毒品K 他命6 包（合計淨重600 公克），亦
    與被告所犯施用第一、二級毒品無關，且屬被告所涉非法持
    有第三級毒品罪嫌之重要證物，自不宜遽在本案中宣告沒收
    。另扣案之電子磅秤1 臺、帳冊1 本、分裝袋442 個、行動
    電話2 具、K 盤1 組及人民幣5,000 元、面額100 元之美金
    2 張、新臺幣19,500元，均為被告否認係供其施用第一、二
    級毒品所用之物，復查無其他積極證據足認上開物品確係被
    告所有且供本案施用毒品所用之物，亦不予宣告沒收，附此
    敘明。
據上論斷，應依刑事訴訟法第273 條之1 第1 項、第299 條第1
項前段，毒品危害防制條例第10條第1 項、第2 項、第18條第1
項前段，刑法第11條前段、第55條前段、第47條第1 項、第38條
第1 項第2 款，判決如主文。
本案經檢察官吳孟竹到庭執行職務。
中    華    民    國    99    年    12    月    28    日
                  刑事第六庭    法  官  王瑜玲
以上正本證明與原本無異
如不服本判決應於送達後10日內向本院提出上訴狀
                                書記官  謝嘉玲
中    華    民    國    99    年    12    月    28    日
附錄本案論罪科刑法條全文：
毒品危害防制條例第10條
施用第一級毒品者，處6 月以上5 年以下有期徒刑。
施用第二級毒品者，處3 年以下有期徒刑。

司法院資訊處製作；財團法人民間司法改革基金會備份。
